臺灣臺中地方法院刑事判決　　　　　 94年度中簡上字第524號
上　訴　人　臺灣臺中地方法院檢察署檢察官
被　　　告　辛○○
上列上訴人因被告竊盜案件，不服本院臺中簡易庭中華民國94年
7月6日94年度中簡字第1811號第一審刑事簡易判決（聲請簡易判
決處刑案號：臺灣臺中地方法院檢察署94年度速偵字第2203號）
，提起上訴，及移送併案審理（臺灣臺中地方法院檢察署94年度
偵字第11289號、第11601號、第12470號），本院管轄第二審之
合議庭認應適用通常程序審理，並自為第一審判決如下：
    主  文
原判決撤銷。
辛○○共同連續竊盜，累犯，處有期徒刑壹年。
扣案之機車鑰匙共貳支，均沒收。
    事  實
一、辛○○曾有違反麻醉藥品管理條例、侵占、竊盜、違反毒品
    危害防制條例等前科，最近一次於民國九十一年間因違反毒
    品危害防制條例（施用第一級毒品及第二級毒品）案件，經
    本院於九十一年十月二十三日以九十一年度訴字第二二六七
    號判決，分別判處有期徒刑八月、六月，並定應執行刑為有
    期徒刑一年確定，指揮書執行完畢日期為九十三年八月二十
    一日，嗣於九十三年八月十三日縮短刑期執行完畢。詎猶不
    知悔改，復基於意圖為自己不法所有之概括犯意，或與有共
    同竊盜犯意聯絡之其妻丙○○（業經檢察官向本院聲請簡易
    判決處刑），連續單獨或共同為以下之竊盜行為：
  (一)辛○○夥同丙○○，於九十四年五月十五日某時許（非夜間
    ），在己○○所經營位於臺中市○○路二十巷三七號二樓之
    十一之網咖店內，由辛○○把風，丙○○則徒手竊取己○○
    所有行動電話（序號：000000000000000號，門號000000000
    0號）一支【價值新臺幣（下同）四千元】，二人共同竊得
    該行動電話得手後，即於九十四年五月十七日下午七時五分
    ，一同持該竊得之行動電話前往黃麗萍經營之全迅通信行（
    址設臺中市○區○○路三七五號）變賣，由丙○○出具讓渡
    書後，得款一千六百元供二人共同花用，嗣經警循線查獲上
    情。
  (二)辛○○再單獨於九十四年五月二十四日上午七時許，在臺中
    市西區中興里中興六巷三五號前，以所有自備之機車鑰匙一
    支，竊取甲○○所管領使用（其夫劉宜潔所有，起訴書誤載
    為甲○○所有）停放於該處之車號ＳＺＦ─六Ｏ二號輕型機
    車一部（價值約二千元），得手後供己騎用。嗣於同年六月
    一日下午五時許，辛○○將上開竊得之輕型機車停放在臺中
    縣后里鄉○○村○○路五六號旁時，為警發覺其神色慌張而
    上前盤查，因而查獲上情，並扣得其所有供竊盜犯罪所用之
    機車鑰匙一支。
  (三)辛○○又夥同丙○○，於九十四年七月三日中午某時許（按
    ：被害人乙○○於警詢中陳稱於同日十四時許發現遭竊），
    在臺中市○區○○路二段八七號地下室停車場一樓管理處，
    由辛○○把風接應，丙○○則徒手竊取乙○○所有行動電話
    （序號：000000000000000號，門號0000000000號）一支（
    價值約二千五百元），二人共同竊得該行動電話得手後，即
    於同日下午一時三十分，一同持該竊得之行動電話前往賴堅
    業經營之青峰通信有限公司（址設臺中市○區○○路二二一
    號）變賣，由丙○○出具讓渡書（該讓渡書上將該行動電話
    序號誤載為000000000000000號）後，得款三百五十元供二
    人共同花用，嗣經警循線查獲上情。
  (四)辛○○復夥同丙○○，於九十四年七月六日晚上八時許，在
    臺中市北屯區○○○路二十號前，由丙○○在旁把風，辛○○則持所有機車鑰匙一支，竊取丁○○所管領使用（其姐陳
    秀娟所有，移送併案審理意旨書誤載為丁○○所有）停放於
    該處之車牌號碼ＰＵＨ─Ｏ七六號重型機車一部（價值約一
    萬元），得手後供己騎用。嗣於九十四年七月八日下午四時
    五十分，辛○○、丙○○騎乘上開竊得機車，停放在臺中市
    北屯區九甲巷四號前時，為警循線查獲上情，並扣得其所有
    供竊盜犯罪所用之機車鑰匙一支。
　(五)辛○○因缺錢花用，乃於九十四年七月七日晚上九時十分，
　  由不知情之丙○○騎乘不詳車號之機車（該機車係辛○○向
    不詳姓名，綽號「蔡頭」友人借用者），其後搭載辛○○，
    一同前往辛○○之繼母潘貞燕任職店員，由庚○○所經營位
    於臺中市○區○○路四八號之「伊多麗女裝服飾店」，由辛○○進入該店內欲向潘貞燕借錢，適不遇潘貞燕，辛○○即
    轉而向庚○○借錢遭拒後，其見該店內衣櫃上置有庚○○所
    有金雞存錢筒一個，竟單獨承前竊盜之概括犯意，佯請庚○○幫忙打電話給潘貞燕，其趁庚○○撥打電話之際，復佯稱
    庚○○背後有東西等語，旋趁庚○○回頭察看不知之際，徒
    手竊取上開金雞存錢筒一個（其內約有現金1100元），得手
    後，辛○○隨即跳上前開丙○○騎乘之不詳車號之機車逃逸
    （移送併案意旨書雖記載騎乘車牌號碼ＰＵＨ─Ｏ七六號重
    型機車逃逸，惟檢察官於蒞庭時已當庭更正如上），嗣經警
    循線查獲上情。
二、案經臺中縣警察局大甲分局報請臺灣臺中地方法院檢察署檢
    察官聲請簡易判決處刑暨臺中市警察局第一分局、第五分局
    報請該署檢察官移送併案審理。
    理  由
一、上揭犯罪事實(一)至(五)，業據被告辛○○迭於警詢、偵查中及
　　本院審理時坦承不諱，核與被害人己○○、甲○○、乙○○
　  、丁○○、庚○○於警訊中指述如何遭竊各節大致相符，並
    經共犯丙○○於警詢、偵查中供證及證人黃麗萍、賴堅業、
    潘貞燕於警詢時證述在卷，復有共犯丙○○出具之全迅通信
　　行讓渡書、青峰通信有限公司讓渡書各一紙、被害人甲○○
  　、丁○○出具之贓物認領保管單各一紙、車輛竊盜、車牌失
    竊資料個別查詢報表─查詢車輛認可資料共二紙、被害人己○○及乙○○所有上開行動電話之通聯調閱查詢單各一份附
　  卷可佐，並有前開機車鑰匙共二支扣案可稽，事證明確，被
    告右揭多次竊盜犯行，均堪以認定，應予依法論科。
二、核被告辛○○上揭犯罪事實(一)至(五)所為，均係犯刑法第三百
　　二十條第一項之竊盜罪。被告與丙○○二人間，就上揭犯罪
　  事實(一)、(三)、(四)之犯行，互有犯意聯絡及行為分擔，應論以
    共同正犯。其先後所為五次竊盜犯行，均時間緊接，犯罪構
    成要件相同，顯係基於概括之犯意為之，應依連續犯之規定
    ，論以一罪，並依法加重其刑。又被告前揭犯罪事實(一)、(三)
    至(五)所示之竊盜犯行部分雖未據聲請（起訴），然經檢察官
    移送併案審理，本院認該等部分與已聲請簡易判決處刑部分
    具有連續犯之裁判上一罪關係，應為起訴效力所及，自應併
    予審理。查被告曾有違反麻醉藥品管理條例、侵占、竊盜、
    違反毒品危害防制條例等前科，最近一次於九十一年間因違
    反毒品危害防制條例（施用第一級毒品及第二級毒品）案件
    ，經本院於九十一年十月二十三日以九十一年度訴字第二二
    六七號判決，分別判處有期徒刑八月、六月，並定應執行刑
    為有期徒刑一年確定，指揮書執行完畢日期為九十三年八月
    二十一日，嗣於九十三年八月十三日縮短刑期執行完畢，此
    有臺灣高等法院被告全國前案紀錄表及臺灣臺中地方法院檢
    察署刑案資料查註紀錄表各一份在卷可憑，其於五年內再犯
    本件有期徒刑之罪，為累犯，應依刑法第四十七條規定遞加
    重其刑。原審對於被告所為上揭犯罪事實(一)、(三)至(五)所示之
    竊盜犯行部分，未及併予審理，自有未洽，檢察官執此上訴
    ，為有理由。惟本案具有刑事訴訟法第四百五十一條之一第
    四項第二款所列不得以簡易判決處刑之情形，依同法第四百
    五十二條之規定，應適用通常程序審判之，從而，檢察官之
    聲請簡易判決處刑亦有不當，自應由本院合議庭逕依通常程
    序為第一審判決，將原判決撤銷改判。爰審酌被告有上揭前
    科，素行不佳，不思以勞力獲致所得，竟因缺錢花用及為貪
    圖一時便利，再三觸法，其先後為五次竊盜犯行之手段及所
    生之危害非輕，惟竊得財物之價值非鉅，並念其犯後坦承犯
    行，深具悔意等一切情狀，量處如主文第二項所示之刑，以
    資懲儆。又扣案之機車鑰匙共二支，均係被告所有供犯罪所
    用之物，爰均依刑法第三十八條第一項第二款規定，均併予
    宣告沒收之。
三、至移送併案審理意旨書雖認被告就上揭犯罪事實(五)之犯行，
    與丙○○間亦有犯意聯絡及行為分擔云云，惟查，被告堅決
    否認丙○○有共同參與此次竊盜犯行，辯稱：其至「伊多麗
    女裝服飾店」，原本是要向其繼母潘貞燕借錢，其偷上開金
    雞存錢筒時，丙○○並不知情等語。經查，被告自警詢、偵
    查中及本院審理時均一致供稱丙○○並無參與該竊盜犯行，
    係不知情等語，核與丙○○所供：被告告訴伊上開金雞存錢
    筒係向潘貞燕借來的，不知上開金雞存錢筒係贓物等語相符
    ，而被告前即曾至「伊多麗女裝服飾店」向潘貞燕或庚○○
    借過錢等情，亦經證人潘貞燕於警詢中證述在卷，是被告原
    本欲向潘貞燕借錢，嗣因借錢未果，始單獨承前竊盜之概括
    犯意竊取該金雞存錢筒，實非無可能，被告上開所辯，應堪
    採信。此外，復查無其他積極證據足以證明丙○○亦參與此
    部分竊盜犯行，自難遽認被告就該次竊盜犯行與丙○○間有
    犯意聯絡及行為分擔，而應論以共犯，此部分移送併案審理
    意旨容有誤會，附此敘明。
據上論斷，應依刑事訴訟法第四百五十五條之一第一項、第三項
、第四百五十二條、第三百六十九條第一項前段、第三百六十四
條、第二百九十九條第一項前段，刑法第二十八條、第五十六條
、第三百二十條第一項、第四十七條、第三十八條第一項第二款
，罰金罰鍰提高標準條例第一條前段，判決如主文。
本案經檢察官戊○○到庭執行職務
中　　華　　民　　國　　94　　年　　10　　月　　7 　　日
                         臺灣臺中地方法院刑事第11庭
                             審判長法  官  林源森
                                   法  官  莊嘉蕙
                                   法  官  丁智慧
以上係正本證明與原本無異。
如不服本判決，應於判決送達後10日內向本院提出上訴狀 (應附
繕本)。
中　　華　　民　　國　　94　　年　　10　　月　　7 　　日
                                   書記官  朱良燦
「告訴人或被害人對於判決如有不服具備理由請求檢察官上訴者
，其上訴期間之計算係以檢察官收受判決正本之日期為準」
附錄本案論罪科刑法條全文：
刑法第三百二十條第一項 (普通竊盜罪)
意圖為自己或第三人不法之所有，而竊取他人之動產者，為竊盜
罪，處五年以下有期徒刑、拘役或五百元以下罰金。
